【裁判字號】    92,台聲,385
【裁判日期】    920619
【裁判案由】    確認僱傭關係存在
【裁判全文】
最高法院民事裁定                                九十二年度台聲字第三八五號
    聲 請 人  甲○○
右聲請人因與台灣銀行總行間請求確認僱傭關係存在再審事件，對於中華民國九十二
年一月十六日本院確定裁定（九十二年度台再字第一號）聲請再審，本院裁定如左：
    主  文
聲請駁回
聲請訴訟費用由聲請人負擔。
    理  由
按對於終審法院之裁定有所不服者，除合於法定再審原因得聲請再審外，不容以其他
之方法聲明不服，故不服終審裁定而未以聲請再審之程序為之者，仍應視其為再審之
聲請，而依聲請再審程序調查裁判。本件聲請人對本院確定之裁定聲明不服，雖名為
抗告，仍應視其為再審之聲請，合先敘明。
次按對於確定裁定聲請再審雖有理由，但法院如認原裁定正當者，仍應以裁定駁回之
，此觀民事訴訟法第五百零七條準用第五百零四條之規定自明。本件聲請再審意旨略
以：伊於民國九十一年十月二十三日所具民事再審狀，係對最高法院九十一年度台再
字第四０號確定判決及九十年度台上字第二二八二號確定判決聲明不服，第一段係依
民事訴訟法第四百九十六條第一項第五款敘述對九十一年度台再字第四０號確定判決
之再審理由；第二段則係依民事訴訟法第四百九十六條第一項第一款表明不服九十年
度台上字第二二八二號確定判決之再審理由，最高法院九十二年度台再字第一號裁定
誤以伊就九十一年度台再字第四０號依民事訴訟法第四百九十六條第一項第一款之主
張未敘明具體情事而裁定駁回伊再審之聲請，顯非合法云云。惟查提起再審之訴，應
於三十日之不變期間內為之，民事訴訟法第五百條第一項定有明文。當事人以有同法
第四百九十六條第一項第一款適用法規顯有錯誤之情形提起再審之訴，應認此項理由
於裁判送達時當事人即可知悉，故計算是否逾三十日之不變期間，應自裁判確定時起
算。本件聲請人前於九十一年十月二十三日所具再審狀以本院九十年度台上字第二二
八二號確定判決有民事訴訟法第四百九十六條第一項第一款所規定之情形，對之提起
再審之訴，經查該判決係於九十一年一月七日送達聲請人，有送達證書附卷可稽，自
送達判決之翌日起，並扣除在途期間六日，算至同年二月十二日即已屆滿三十日。乃
聲請人遲至同年十月二十三日始對之提起再審之訴，顯已逾期，自非合法。又聲請人
前對本院九十一年度台再字第四０號確定判決提起再審之訴，已委任王義雄律師為其
訴訟代理人，並無訴訟未經合法代理之情事。乃聲請人以該確定判決有民事訴訟法第
四百九十六條第一項第五款之再審事由，提起再審之訴，自為無理由。前訴訟程序本
院九十二年度台再字第一號裁定駁回聲請人再審之訴，雖未以此為理由，然與聲請人
應受敗訴之結果相同。聲請人對之提起本件再審之聲請，應予駁回。
據上論結，本件再審之聲請為無理由。依民事訴訟法第五百零四條、九十五條、第七
十八條，裁定如主文。
中      華      民      國    九十二    年      六      月     十九     日
                              最高法院民事第六庭
                                  審判長法官  吳  正  一
                                        法官  劉  福  來
                                        法官  鄭  玉  山
                                        法官  黃  義  豐
                                        法官  沈  方  維
      右正本證明與原本無異
                                              書  記  官
中      華      民      國    九十二    年      七      月      九      日
                                                                        Ｒ


司法院資訊處製作；財團法人民間司法改革基金會備份。
